臺灣高等法院刑事裁定
111年度聲字第2216號
聲  請  人  陳昱廷




上列聲請人即被告因詐欺等案件（本院111年度上訴字第2187號
），聲請具保停止羈押，本院裁定如下：
    主  文
聲請駁回。
    理  由
一、聲請意旨略以：聲請人即被告陳昱廷（下稱被告）犯後始終
    坦承犯行，因被告年少無知，知識不高，法律常識不足，誤
    交損友，遭人利用而犯罪，今已深刻反省自身行為之錯誤，
    雖被告有通緝之紀錄，然被告未曾有逃亡行為或想法，係因
    在屏東工作及照顧外公，未收到傳票通知致無法遵期到庭，
    非畏罪逃亡或規避審判，被告應無羈押之必要，而被告父親
    因工作受傷現無工作，一人獨居行動多有不便，亟需被告安
    排奉養，且被告與被害人達成和解，並願賠償被害人損失金
    額，亦需準備和解金，懇請以具保、責付被告母親、限制住
    居、轄區警局報到或其他方式代替羈押云云。
二、按被告及得為其輔佐人之人或辯護人，得隨時具保，向法院
    聲請停止羈押，刑事訴訟法第110條第1項定有明文。次按羈
    押之目的在於確保刑事偵查、審判程序之完成，及刑事執行
    之保全，或預防反覆實施特定犯罪。羈押之被告除有刑事訴
    訟法第114 條各款所列情形之一，經具保聲請停止羈押，不
    得駁回外，其他犯罪經羈押之被告應否許可停止羈押，事實
    審法院本有斟酌訴訟進行程度及其他情事之裁量權。
三、經查：
　(一)被告因詐欺等案件，前經臺灣新北地方法院以111年訴緝
      字第7號判決認被告係犯三人以上共同詐欺取財罪，判處
      有期徒刑1年6月，被告不服提起上訴，本院於民國111年6
      月17日訊問後，認被告涉犯組織犯罪條例第3條第1項後段
      之參與犯罪組織罪、刑法第339條之4第1項第2款之三人以
      上共同詐欺取財罪之犯罪嫌疑重大，而被告前於偵查中及
      原審均經通緝後始緝獲到案，有逃亡之事實，具刑事訴訟
      法第101條第1項第1款之羈押原因，認有羈押之必要，而
      於111年6月17日裁定羈押在案。
　(二)被告所犯組織犯罪條例第3條第1項後段之參與犯罪組織罪
      、刑法第339條之4第1項第2款之三人以上共同詐欺取財罪
      及洗錢防制法第14條第1項一般洗錢罪，經第一審定其應
      執行有期徒刑1年6月，足認被告犯罪嫌疑重大。雖被告主
      張其始終自白犯行，係因在屏東工作而未收到傳票通知致
      無法遵期到庭，未曾有逃亡行為或想法等語，然被告因本
      案經臺灣新北地方檢察署、臺灣新北地方法院分別發佈通
      緝，有本院被告前案紀錄表及調查筆錄在卷可稽，而聲請
      意旨所述被告家庭狀況，仍無法解消其可能逃亡之疑慮，
      得認本院法官前依刑事訴訟法第101條第1項第1款規定羈
      押被告，其羈押原因及必要性依然繼續存在，尚無從以具
      保、責付或限制住居等手段替代羈押。至被告所稱需賺錢
      賠償被害人損失，與其是否具備上述羈押事由及羈押必要
      性之判斷尚無直接關連，亦不足以作為免予羈押之依據。
      此外，本案復查無刑事訴訟法第114條各款所列不得駁回
      具保聲請之情形。
四、從而，被告執前詞為具保停止羈押之聲請，為無理由，應予
    駁回。
據上論斷，應依刑事訴訟法第220條，裁定如主文。
中　　華　　民　　國　　111 　年　　7 　　月　　12　　日
                  刑事第十二庭  審判長法　官  陳如玲
　　　　　　　　　                    法　官  蔡如惠
　　　　　　　　　                    法　官  廖建瑜
以上正本證明與原本無異。
如不服本裁定，應於收受送達後五日內向本院提出抗告狀。
                                      書記官  邵佩均　
中　　華　　民　　國　　111 　年　　7 　　月　　12　　日